Inventaris van het archief van de Batavia Electrische Tram Maatschappij, (1896) 1897-1953
Nationaal Archief, Den Haag
Batavia Electrische Tram Maatschappij
Batavia Electrische Tram Mij.
1896-1953
merendeel 1897-1953
I26163
0.30 meter; 22 inventarisnummers.
Nationaal Archief, Den Haag
Batavia Elektrische Tram Maatschappij 1897-1953
Het archief van de Batavia Elektrische Tram Maatschappij (1896; 1897-1953) bevat de oprichtingsstukken van de onderneming, contracten met personeelsleden, eigendomsbewijzen van onroerend goed in Batavia en stukken betreffende de fusie met de Nederlandsch-Indische Tramweg Maatschappij tot de Bataviasche Verkeers Maatschappij. Verder zijn er stukken die de financiële zaken en exploitatieaangelegenheden van de onderneming betreffen.
Archiefvorming
Geschiedenis van de archiefvormer
I n l e i d i n g
Op 20 maart 1897 werd in Amsterdam de naamloze vennootschap Batavia Elektrische Tram Maatschappij opgericht, met het doel om in Batavia een elektrische tramlijn aan te leggen. Bij Koninklijk Besluit van 11 mei 1897, nr. 28, werd de oprichtingsakte goedgekeurd (Scrt 2 juni 1897, nr. 127). De maatschappij stelde in Batavia een hoofdvertegenwoordiger en verschillende chefs van exploitatie aan, die belast waren met de aanleg en de regeling van de tram. In 1930 fuseerde de maatschappij met de Nederlandsch-Indische Tramweg Maatschappij; dit resulteerde in de oprichting van de Bataviasche Verkeers Maatschappij, waarvan de directie gevestigd was in Batavia. Het Amsterdamse kantoor zette zijn werkzaamheden voort als trustmaatschappij ten behoeve van de Nederlandse aandeelhouders. De laatste boekhoudkundige aantekeningen hierover dateren uit 1953.
Geschiedenis van het archiefbeheer
Het hier beschreven archief werd in 1992 door het Nederlandsch Economisch Historisch Archief aan de Tweede Afdeling van het Algemeen Rijksarchief in bewaring gegeven.
Bruikleen
2.20
Aanwijzingen voor de gebruiker
Openbaarheidsbeperkingen
Volledig openbaar.
Materiële beperkingen
Aanvraaginstructie
Openbare archiefstukken kunnen online worden aangevraagd en gereserveerd. U kunt dit ook via de terminals in de studiezaal van het Nationaal Archief doen. Om te kunnen reserveren dient u de volgende stappen te volgen:
U maakt een profiel aan op www.gahetna.nl, en logt vervolgens in
Via de archiefinventaris (alleen de beschrijvingen met rode nummers) selecteert u het gewenste archiefstuk door op de knop 'Reserveren' te klikken
In het volgende scherm geeft u aan op welke dag u het archiefstuk wilt inzien
Indien u zich bevindt in de studiezaal en een tafelnummer heeft ontvangen kunt u dit nummer vermelden. Als u geen tafelnummer heeft kunt u tafelnummer 777 laten staan
Vervolgens bevestigt u uw reservering door deze te versturen.
Verwant materiaal
Beschikbaarheid van kopieën
Verwante archieven
Het Nationaal Archief bezit een fotoverzameling van ir. A. Kraijenhoff (1896-1988) over de aanleg van trambanen en werkplaatsen in Batavia en Meester Cornelis (jaren 1928-ca. 1932). (Collectie Kraijenhoff, 2.21.102, nr. 193-196.
Beschrijving van de series en archiefbestanddelen
- Stukken betreffende de oprichting, de vaststelling van de statuten en de aandeelhoudersvergaderingen in Amsterdam., 1896-1922.; 1
- Contracten met personeelsleden en administrateurs, instructies voor leidinggevenden, notariële acte betreffende een uitlating van een personeelslid., 1897-1926.; 2
- Stukken betreffende "financiën"., 1897-1951.; 3-10
  - Ingekomen kwitanties van Hartsinck & Co. 1897., 3
  - Prospectussen van aandelenemissies. 1897-1911., 4
  - Jaarbalansen, financiële jaarverslagen, rapporten aan aandeelhouders. 1898-1911., 5
  - Inventaris van het Amsterdamse kantoor, met lijst van het bedrijfsarchief. 1930., 6
  - Rekening-courantboekje met het Amsterdamsche Trustee Kantoor. 1931-1946., 7
  - Jaarstukken. 1930-1931., 8
  - Stukken betreffende aandelen-emmissies: circulaires, advertenties, correspondentie. 1931-1951., 9
  - Assurantiepolissen, met correspondentie. 1900-1925., 10
- Stukken betreffende inschrijvingen in het handelsregister., 1921-1930.; 11
- Eigendomsbewijzen van onroerend goed in Batavia., 1905-1930.; 12
- Stukken betreffende samenwerkingsverbanden tussen de Nederlandsch-Indische Tramweg Maatschappij en de Bataviasche Electrische Tram Maatschappij en fusiebesprekingen, gevolgd door de oprichting van de Bataviasche Verkeers Maatschappij., 1928-1932.; 13
- Stukken betreffende exploitatie-aangelegenheden., 1896-1927.; 14-17
  - Stukken betreffende concessies van grond en de goedkeuring van het gebruik van electriciteit voor de bovenbouw, met bouwtekeningen van de tracties. 1896-1899., 14
  - Stukken betreffende de aankoop en beproeving van materieel in Duitsland. 1898, 15
  - Correspondentie met de Staatsspoor- en tramwegen over problemen bij kruising van electrische geleidingen. 1925., 16
  - Correspondentie over het vervoer van goederen naar Nederlandsch-Indië. 1927., 17
- Contracten inzake de huur van een brandkast bij de Twentse bank door het Amsterdamse Kantoor., 1917, 1923.; 18
- Kasboek van het Amsterdamse kantoor., 1928-1930.; 19
- Kassiersboek, houdende rekening-courant met Cramer en Theysse., 1928-1930.; 20
- Journaal., 1928-1953.; 21
- Grootboek., 1928-1953.; 22